Inventaris van het archief van het Nederlands Consulaat in Basel (Zwitserland)
Nationaal Archief, Den Haag
Nederlands Consulaat te Bazel (Basel, Zwitserland)
Consulaat te Bazel [Basel]
oudste stuk - jongste stuk: 1946-1973
Z267
131 inventarisnummer(s); 1,00 meter
Normale, geschreven, getypte en gedrukte documenten. Geen bijzondere handschriften.
Nationaal Archief, Den Haag
Nederlands Consulaat in Bazel
Het archief bevat stukken betreffende de organisatie van de post, protocollaire zaken en dossiers over de ontwikkelingen in het ressort Bazel op het gebied van juridische en sociale zaken, economie, cultuur, onderwijs en wetenschap. Te vinden zijn onder meer correspondentie en rapporten inzake handelsrelaties, de Rijnscheepvaart, de opening van de KLM lijn op Bazel, kindertransporten, de opheffing van het comité Londen van het Rode Kruis en de festiviteiten bij de opening van het Amsterdam-Rijnkanaal in 1952. Voorts correspondentie met o.a. het vice-consulaat in Luzern en de Nederlandse Kamer van Koophandel in Zwitserland.
Archiefvorming
Geschiedenis van de archiefvormer
Het ressort van het consulaat Bazel in de periode 1946-1973 omvatte de kantons: Aargau,
Bazelstadt en Bazellland, Luzern en Solothurn. De post van consul-generaal werd sinds 1939
bekleed door C. Haessig, directeur van de Nederlandse Unie voor handel en scheepvaart in
Bazel. Voor die tijd was hij werkzaam als vice-consul en consul. Na zijn overlijden in 1946
volgde H. Burkhardt, secretaris van het consulaat hem op. In 1956 werd J.R. Belmont,
directeur van de ‘Baloise Transport Compagnie d’ Assurance’ benoemd als nieuwe consul. In
1967 nam E. Rahm de functie van hem over. De namen van de chefs de poste van het
Nederlands Consulaat in Bazel staan hieronder genoemd. Voor de naam van elke chef de
poste staat vermeld tot en met in welk jaar deze de functie bekleedde. Dit waren
achtereenvolgens: 1920-1946 C. Haessig, consul-generaal (sinds 1939, daarvoor vice-consul
en consul) 1947-1954 H. Burkhardt, consul-generaal (sinds 1949, daarvoor waarnemend
consul en consul) 1955 H. Burkhardt jr., waarnemend consul 1956-1966 J.R. Belmont, consul
1967-1973 E. Rahm, consul.
Geschiedenis van het archiefbeheer
Het archief van de consulaire vertegenwoordiging in Bazel over de jaren 1946-1973 werd in
1976 overgebracht naar het ministerie van Buitenlandse Zaken. Tevens kwam mee het archief
van het in 1950 opgeheven vice-consulaat in Luzern. Het archief van Luzern was in 1963
overgebracht naar het consulaat in Bazel omdat veel correspondentie betrekking had op de in
het ressort woonachtige Nederlanders. Van dit archief is een aparte inventaris gemaakt en aan
het Nationaal Archief overgedragen. Het archief van het Nederlandse Consulaat in Bazel werd
voornamelijk op correspondent per jaar opgeborgen. De correspondentie was weer
onderverdeeld in correspondentie met particulieren, met het vice-consulaat Luzern, met
officiële instanties en met derden. Verder werden er ook onderwerpsdossiers en
persoonsdossiers aangetroffen, terug te vinden via de klapper. Over de periode 1958-1973
werden agenda’s voor het noteren van ingekomen en uitgaande stukken gebruikt. Bij het
maken van een inventaris in 1986 was het niet mogelijk de oude orde te handhaven. De
stukken zijn geordend volgens de archiefcode gebruikt op het ministerie van Buitenlandse
Zaken. Ze zijn niet chronologisch geordend om de verwijzigingen in de klapper niet te
verstoren. Na selectie van het archief kwam 1 meter voor bewaring in aanmerking. Bij deze
selectie zijn 11 dozen vernietigd. De vernietiging is geschied volgens de vernietigingslijst van
het ministerie van Buitenlandse Zaken.
.
De verwerving van het archief
Het archief is in 2018 door Ministerie van Buitenlandse Zaken overgebracht naar het Nationaal Archief, krachtens artikel 12 van de Archiefwet 1995
Inhoud en structuur van het archief
Inhoud
Het archief bevat stukken betreffende de organisatie van de post, protocollaire zaken en
dossiers over de ontwikkelingen in het ressort Bazel op het gebied van juridische en sociale
zaken, economie, cultuur, onderwijs en wetenschap. Te vinden zijn onder meer
correspondentie en rapporten inzake handelsrelaties, de Rijnscheepvaart, de opening van de
KLM lijn op Bazel, kindertransporten, de opheffing van het comité Londen van het Rode
Kruis en de festiviteiten bij de opening van het Amsterdam-Rijnkanaal in 1952. Voorts
correspondentie met o.a. het vice-consulaat in Luzern en de Nederlandse Kamer van
Koophandel in Zwitserland. Het archief van het NCB bevat een namenindex.
Selectie en vernietiging
Het archief van het Nederlands Consulaat Zwitserland (Basel) over de periode 1946-1973 is door het ministerie van Buitenlandse Zaken geselecteerd in 1986. Met het Nationaal Archief
(NA) is afgesproken dat er geen aanvullende selectie plaats zal vinden. Het archiefbestand zal in zijn geheel worden overgebracht naar het NA. Met het NA is afgesproken om geen
koppeling te maken met handelingen uit de Basis Selectiedocumenten.
Aanvullingen
Van dit archief worden geen aanvullingen verwacht.
Ordening van het archief
Het deel dat bestaat uit briefwisselingen is geordend op alfabet. Het deel zaakdossiers is geordend op onderwerp.
Aanwijzingen voor de gebruiker
Openbaarheidsbeperkingen
Deels openbaar, deels beperkt openbaar (B).
Materiële beperkingen
Het archief kent geen beperkingen voor het raadplegen van stukken als gevolg van slechte materiële staat.
Andere toegang
Voor dit archief is geen andere toegang beschikbaar.
Aanvraaginstructie
Openbare archiefstukken kunnen online worden aangevraagd en gereserveerd. U kunt dit ook via de terminals in de studiezaal van het Nationaal Archief doen. Om te kunnen reserveren dient u de volgende stappen te volgen:
Creëer een account of log in.
Selecteer in de archiefinventaris een archiefstuk.
Klik op ‘Reserveer’ en kies een tijdstip van inzage.
Verwant materiaal
Het archief sluit aan bij de volgende archieven:
- 2.05.270 - Inventaris van de archieven van het Nederlands Gezantschap, later de Ambassade in Zwitserland te Bern en het Consulaat, later het Consulaat-generaal in Zwitserland te Genève van het Ministerie van Buitenlandse Zaken, 1955-1974
- 2.05.48.21 - Inventaris van het archief van het Vice-consulaat te Luzern, 1945-1950
- 2.05.48.22 - Inventaris van het archief van het Consulaat te Genève, 1941-1954
- 2.05.49 - Inventaris van het archief van het Gezantschap in Zwitserland, (1912) 1914-1954 (1955)
Bewaarplaats van originelen
Niet van toepassing
Beschikbaarheid van kopieën
Inventarisnummers van dit archief zijn niet in kopievorm beschikbaar
Afgescheiden archiefmateriaal
Niet van toepassing
Verwante archieven
Niet van toepassing
Bijlagen
Geen bijlagen
Beschrijving van de series en archiefbestanddelen
- Stukken van algemene aard
  - Agenda's van ingekomen en uitgaande stukken, 1958-1973; 1-3; 3 pakken
    - 1958 mei 1 - 1961 december, 1
    - 1962 januari - 1966 mei, 2
    - 1966 juni - 1973 december, 3
- Stukken van bijzondere aard
  - Organisme (Code 1)
    - Stukken betreffende D.M. Prinsen Geerligs, kanselier op het consulaat te Bazel, 1958-1960; 4; 1 omslag
    - Correspondentie betreffende de aanstelling van Cornelia Maria Scholten als secretaresse op het consulaat te Bazel, 1955-1956; 5; 1 omslag
    - Stuk betreffende het adres van het consulaat te Bazel, 1956; 6; 1 stuk
    - Stukken betreffende de adressen van het consulaat, de consul en vice-consul, 1955; 7; 1 omslag
    - Stukken betreffende het overzenden van het archief van het vice-consulaat Luzern naar Bazel, 1950; 8; 1 omslag
    - Correspondentie en klacht van de consul te Bazel betreffende het niet opgeven van het saldo van het consulaat door de PTT in Zwitserland, 1955; 9; 1 omslag
  - Protocol (Code 2)
    - Correspondentie inzake een felicatie van C.J. Bucher, vice-consul der Nederland te Luzern aan W. Burkhardt voor zijn benoeming tot consul te Bazel, 1947; 10; 1 omslag
    - Stukken betreffende het terugtrekken van H. Burkhardt als vice-consul der Nederlanden te Bazel, 1957; 11; 1 omslag
    - Lijst van consulaire ambtenaren in Zwitserland, 1947-1948; 12; 1 omslag
    - Stukken betreffende de activiteiten van het 'Corps Consulaire de Bâle', 1947-1949, 1956; 13; 1 omslag
    - Stukken betreffende het bezoek van Baron A.W.C. Bentinck, gezant te Bern, aan Bazel, 1952; 14; 1 omslag
    - Uitnodiging voor het afscheidsdiner van Baron A.W.C. Bentinck te Bazel, 1956; 15; 1 omslag
    - Reactie van de consul te Bazel naar aanleiding van de benoeming van Jhr. Snouck Hurgonje als gezant, 1956; 16; 1 stuk
    - Stukken betreffende het terugzenden van Nederlandse onderscheidingen van P. Sarasin, 1948; 17; 1 omslag
    - Correspondentie betreffende de uitreiking van het ereteken voor Orde en Vrede aan P.J.G. Kesler, 1948; 18; 1 omslag
  - Juridische Zaken (Code 3)
    - Registratieformulieren, H t/m R, 1969-1974; 19; 1 omslag
      Openbaarheid beperkt tot 01-01-2050
      Bescherming persoonlijke levenssfeer (B)
      nb: niet in klapper opgenomen. A t/m G en S t/m Z niet aangetroffen
    - Nationaliteitscertificaten, D t/m R, 1953-1969; 20; 1 omslag
      Openbaarheid beperkt tot 01-01-2045
      Bescherming persoonlijke levenssfeer
      NB: niet in klapper opgenomen. A t/m C en S t/m Z niet aangetroffen
    - Aanvraag voor een bewijs van Nederlanderschap door M.C.H. Clareboets-Rongen, 1964; 21; 1 stuk
      Openbaarheid beperkt tot 01-01-2040
    - Stukken betreffende de hernaturalisatie van L.A. van Blommestein, 1950-1952; 22; 1 omslag
      Openbaarheid beperkt tot 01-01-2028
    - Stukken betreffende de hernaturalisatie van Max Cramer, kunstschilder, 1951-1960; 23; 1 omslag
      Openbaarheid beperkt tot 01-01-2036
      nb: met pasfoto
    - Stukken betreffende de nationaliteit van W. Cramer, 1953; 24; 1 omslag
      Openbaarheid beperkt tot 01-01-2029
    - Stukken betreffende de hernaturalisatie van M.M. de Haas, 1948; 25; 1 omslag
      Openbaarheid beperkt tot 01-01-2024
    - Stukken betreffende de naturalisatie van F.E. Hart Nibbrig, 1946-1948; 26; 1 omslag
    - Stukken betreffende de nationaliteit van J. de Jaager, 1947-1952; 27; 1 omslag
    - Correspondentie betreffende de herverkrijging van de Nederlandse nationaliteit voor G. Knobel-Weth, 1949; 28; 1 omslag
      Openbaarheid beperkt tot 01-01-2025
    - Stukken betreffende een poging tot hernaturalisatie van N. Mandrin-de Bruin, 1955 1 omslag; 29
      Openbaarheid beperkt tot 01-01-2031
    - Stukken betreffende de nationaliteitskwestie van E. Perl-Dockheer, 1951-1952; 30; 1 omslag
    - Stukken betreffende de nationaliteit van H. Reef, 1948; 31; 1 omslag
    - Stukken betreffende de echtscheiding en nationaliteit van mevrouw Slaap, 1947; 32; 1 omslag
      Openbaarheid beperkt tot 01-01-2023
    - Stukken betreffende de nationaliteit van B. Wortelboer, 1949; 33; 1 omslag
    - Stukken betreffende de paspoortvervalsing van Peter Boris Louis de Clercq alias Jacques Boris Chits, 1946; 34; 1 stuk
      Openbaarheid beperkt tot 01-01-2022
    - Stukken betreffende rechtsherstel voor diverse personen, 1946-1952; 35; 1 omslag
    - Stukken betreffende de liquidatie van het vijandelijk vermogen van K.F.H. Ebeling, 1957; 36; 1 omslag
      Openbaarheid beperkt tot 01-01-2033
    - Stukken betreffende de politieke betrouwbaarheid van diverse personen, 1945-1953; 37; 1 omslag
    - Stukken betreffende de vaststelling van alimentatie in diverse kantons, 1953; 38; 1 omslag
    - Stukken betreffende de arrestatie en behandeling van J.P. Vreeken, 1948; 39; 1 omslag
    - Stukken betreffende bemiddeling voor de gevangene J.A. Jutte, 1954; 40; 1 omslag
      Openbaarheid beperkt tot 01-01-2030
    - Stukken betreffende de vermeende oplichterspraktijken van H.J. Rüdig, 1947; 41; 1 omslag
    - Correspondentie betreffende de oplichterspraktijken van C.M. Fischer, 1957; 42; 1 omslag
    - Stukken betreffende de nalatenschap van Paul Friedrich Ferdinand Julius Franck, 1952; 43; 1 omslag
    - Correspondentie betreffende de nalatenschap van Salome Raadsma-Dahinden, 1957; 44; 1 omslag
    - Correspondentie betreffende het eigendom van diverse instrumenten, 1946; 45; 1 omslag
    - Stukken betreffende een geldschuld van Dr. Koch aan R. Vergeer-Lingbeek, 1949; 46; 1 omslag
    - Stukken betreffende huwelijksbemiddeling, 1947; 47; 1 omslag
    - Correspondentie betreffende een voorgenomen huwelijk tussen M.A. Visscher en Owen Fonesc, 1957; 48; 1 omslag
  - Openbare Orde, Zedelijkheid, Volksgezondheid (Code 4)
    - Paspoortenregisters, 1964-1968; 49-50; 2 delen
      - 1964-1965, 49
        Openbaarheid beperkt tot 01-01-2041
      - 1965-1968, 50
        Openbaarheid beperkt tot 01-01-2044
    - Stukken betreffende de bemiddeling bij visumaanvragen, 1946-1956; 51; 1 omslag
    - Stukken betreffende de weigering van visa aan A. Grazidi-Fiselier en J. vanBulöw-Köster, 1948; 52; 1 omslag
    - Stukken betreffende de afgifte van laissez-passers voor het scheepspersoneel op de Rijnvaart, 1948-1955; 53; 1 omslag
    - Stukken betreffende het intrekken van verblijfsvergunningen van Ch. Bellé en W. Taverna door de Zwitsers autoriteiten, 1952; 54; 1 omslag
    - Correspondentie naar aanleiding van een klacht van Mr. F.W.C.H. Oldewel betreffende de Zwitserse douane op het station Bazel, 1948; 55; 1 omslag
    - Correspondentie naar aanleiding van een klacht van J. Mohlberg, kapitein van de 'Marmorera' betreffende douaneaangelegenheden in Nederland, 1954-1955; 56; 1 omslag
    - Stukken betrefffende het bezoek van de ziekenhuiscommissie van het ministerie van Sociale Zaken aan hospitalen in Bazel, 1946; 57; 1 omslag
    - Correspondentie van de Algemeene Nederlandsche Vereeniging voor Vreemdelingenverkeer: 'Niet ieder die Duitsch spreekt is een Duitscher'', 1946; 58; 1 omslag
    - Stukken betreffende inlichtingen van persoonlijke/zakelijke aard ingewonnen door de consul op verzoek van particulieren/bedrijven, 1947-1948; 59; 1 omslag
    - Correspondentie betreffende het gedrag van C. Jaspers, boerenarbeider in Hausen b. Brugg, 1956; 60; 1 omslag
  - Waterstaat, Verkeer en Vervoer (Code 5)
    - Stukken betreffende de regeling en verdeling van vrachten en scheepvaart op de Rijn tussen Frankrijk, Nederland en Zwitserland, 1945-1953; 61-62; 2 omslagen
      - 1945-1947, 61
      - 1948-1953, 62
    - Maandstatistieken betreffende de Rijnvaart, 1957-1962; 63; 1 omslag
    - Correspondentie met Roba Schiffahrts Agentur und Lagerhaus Aktiengesellschaft betreffende vrachttransporten over de Rijn, 1950; 64; 1 omslag
    - Correspondentie betreffende de Conventie van Rheinfelden (Rijnscheepvaart), 1955; 65; 1 omslag
    - Stukken betreffende het bezoek van de 'Stichting Havenbelangen Rotterdam' aan Bazel om de verkeersproblemen tussen Rotterdam en Zwitserland te bespreken, propaganda te maken en voorlichting te geven over de haven Rotterdam, 1952-1953; 66; 1 omslag
    - Stukken betreffende bezoeken van Rotterdamse delegaties aan Bazel, 1948-1952; 67; 1 omslag
    - Stukken betreffende de festiviteiten rond de opening van het Amsterdam-Rijnkanaal op 21 mei 1952, 1951-1952; 68; 1 omslag
    - Stukken betreffende de opkomst van het passagierverkeer tussen Rotterdam en Bazel, 1948; 69; 1 omslag
    - Stukken betreffende de desertie van A. Hoffman, bediende op de ss Nieuw Amsterdam, 1947-1948; 70; 1 omslag
    - Stukken betreffende de vermissing van de Nederlandse matroos Jolle Johannes Ligthart, 1957; 71; 1 omslag
    - Stukken betreffende de eventuele Nederlandse deelname aan de bouw van de Hallwilerbrücke, 1948; 72; 1 omslag
    - Stukken betreffende de festiviteiten ter ere van de opening van de KLM lijn op Bazel, 1957; 73; 1 omslag
    - Stukken betreffende het tijdschrift "Transport', 1948; 74; 1 omslag
    - Correspondentie betreffende een artikel in het tijdschrift Schiffahrt und Weltverkehr, 1949; 75; 1 omslag
    - Stukken betreffende een lezing en artikelen over "das Rheinregime" van C.J.M.Schaepman, 1949; 76; 1 omslag
    - Correspondentie betreffende artikelen van C.J.M. Schaepman in de 'Maasbode", 1952; 77; 1 omslag
  - Economie, Migratie, Arbeid (Code 6)
    - Stukken betreffende de Nederlandse Kamer van Koophandel in Zwitserland, 1944-1957; 78; 1 omslag
    - Uitnodiging aan de consul om deel te nemen aan de festiviteiten rond het 75-jarig bestaan van de "Basler Handelskammer", 1952; 79; 1 omslag
    - Stukken betreffende de in- en uitvoer van goederen uit en naar Zwitserland, 1957; 80; 1 omslag
    - Voorbeelden van handelsbemiddeling en handelsinlichtingen, 1946-1950; 81; 1 omslag
    - Stukken betreffende Plan-export, Nederlands Instituut voor werkzaamheden in het buitenland, 1949-1955; 82; 1 omslag
    - Correspondentie betreffende de "Basler Mustermesse", 1946; 83; 1 omslag
    - Stukken betreffende de Koninklijke Nederlandse Jaarbeurs te Utrecht, 1948; 84
    - Inlichtingen betreffende belastingen van diverse kantons, 1947; 85; 1 omslag
    - Voorbeelden betreffende werkbemiddeling door de consul, 1946-1955; 86; 1 omsalg
    - Inlichtingen ingewonnen voor het ministerie van Buitenlandse Zaken betreffende de rechten van de zogenaamde 'kleine zelfstandige' in Zwitserland, 1954; 87; 1 omslag
    - Voorbeeld van een werkvergunning voor een Duitse machinist, 1948; 88; 1 omslag
    - Correspondentie betreffende de bemiddeling bij het plaatsen van een au pair in Bazel, 1956; 89; 1 omslag
    - Stukken betreffende een klacht van "Splendid Cars" tegen Hotel Lützelau in Weggis, 1950-1951; 90; 1 omslag
    - Correspondentie betreffende het inwisselen van valuta, 1946; 91; 1 omslag
    - Correspondentie naar aanleiding van een klacht van M. Foerter-Walder betreffende geleverde hoeden aan Koningin Juliana, 1948; 92; 1 omslag
  - Maatschappelijke Steun en Voorzorg (Code 7)
    - Stukken betreffende Nederlandse verenigingen in Bazel, 1954-1956; 93; 1 omslag
    - Stukken betreffende het evacuatiefonds "Zwitserland", 1946-1947; 94; 1 omslag
    - Stukken betreffende de terugreis van J. Jacobson, voormalig gevangene in Westerbork en Theresienstadt, van een vluchtelingensanatorium te Davos naar Soestdijk, 1947; 95; 1 omslag
    - Stukken betreffende pakkettenacties voor oorlogsslachtoffers, 1946; 96; 1 omslag
    - Stukken betreffende een weldadigheidsbazar van de Sectie Bazel voor de Kinderhulp, 1946; 97; 1 omslag
    - Stukken betreffende de aanwezigheid van gepensioneerde Nederlands-Indische civiele ambtenaren in het ressort van het consulaat Bazel, 1947-1948; 98; 1 omslag
    - Stukken betreffende de nadelige positie van Nederlanders aangaande pensioenen in Zwitserland, 1949-1959; 99; 1 omslag
    - Inlichtingen ingewonnen ten behoeve van het ministerie van Sociale Zaken en Volksgezondheid betreffende sociale steun, armensteun en familiesteun, 1954; 100; 1 omslag
    - Voorbeeld bemiddeling bij het verkrijgen van onderstand van M. Huverman voor zijn moeder, 1949-1950; 101; 1 omslag
    - Correspondentie inzake H. de Lange, gedetineerde, 1946; 102; 1 omslag
    - Voorbeeld bemiddeling van de consul bij plaatsing van Nederlanders in het Nederlands Sanatorium te Davos, 1947; 103; 1 omslag
    - Stukken betreffende de opheffing van het Nederlands aalmoezenierskantoor te Bern, 1947; 104; 1 omslag
    - Correspondentie betreffende de terugkeer naar Nederland van de weggelopen Kees Josemans, 1947; 105; 1 omslag
    - Stukken betreffende de bemiddeling bij het zoeken naar tijdelijke woonruimte in Bazel voor Utrechtse studenten, 1947-1948; 106; 1 omslag
  - Culturele Aangelegenheden (Code 8)
    - Inlichtingen betreffende speciale scholen voor zwakzinnigen, debielen, slechthorenden, doofstommen in Zwitserland, 1952; 107; 1 omslag
    - Inlichtingen betreffende kunstonderwijs in Zwitserland, 1955; 108; 1 omslag
    - Inlichtingen betreffende de opleiding van technische verkopers in Zwitserland, 1955-1956; 109; 1 omslag
    - Correspondentie betreffende de overdracht van de buste van de Heilige Ursula vanuit Nederland naar de Barfüsserkirche te Bazel, 1955; 110; 1 omslag
    - Stukken betreffende de opvoering van het stuk "Mariken van Nieumeghen" in verband met hulpverlening aan slachtoffers van de Tweede Wereldoorlog, 1946; 111; 1 omslag
    - Stukken betreffende een "Rembrandt tentoonstelling" ten bate van het Nederlands Sanatorium te Davos, 1948; 112; 1 omslag
    - Toespraak van de consul-generaal voor de universteitsbibliotheek te Bazel, 1946; 113; 1 omslag
    - Stukken betreffende het essay "Der Marshallplan und Indonesien" van E.A.J.M. von Obwurzer, 1947; 114; 1 omslag
    - Correspondentie betreffende de boekjes "Jawel Majoor" en "Tros aan de wal" geschreven door L.G. Temme, 1950; 115; 1 omslag
    - Correspondentie betreffende een publicatie van de brochure "Women in the Netherlands" geschreven door M.G. Schenk, 1956; 116; 1 omslag
    - Stukken betreffende reizen en optredens van het koor de "Oosterhoutse Nachtegalen" in Zwitserland, 1946-1954; 117; 1 omslag
    - Correspondentie betreffende een lied ter ere van Koningin Juliana, geschreven en gecomponeerd door H.A. Berghuijs, 1947-1948; 118; 1 omslag
    - Stukken betreffende filmvertoningen door de Eerste Nederlandse Luchtprojectie Onderneming "Airghost"`, 1948; 119; 1 omslag
    - Stukken betreffende genealogische informatie ten behoeve van J. Altelaar over de familie Mahner, 1954; 120; 1 omslag
    - Inlichtingen, gevraagd door Hanss U. Christen, journalist, in verband met eem rondreis door Nederland, België en Luxemburg in opdracht van de National Zeitung en Radio Basel, 1948; 121; 1 omslag
    - Stukken betreffende een reis van de 'Automobil-Club der Schweiz" naar Nederland, 1957; 122; 1 omslag
    - Voorbeeld van een jaarlijks terugkerende uitnodiging van de E.E. Zunft zu Hausgenossen, om deel te nemen aan het traditionele "Oranienmähli", 1952-1955; 123; 1 omslag
    - Stukken betreffende de "Evangelische Missionsgesellschaft" in Bazel, 1946; 124; 1 omslag
    - Stukken betreffende inlichtingen voor de ANWB, 1948-1951; 125; 1 omslag
    - Stukken betreffende een atletiekwedstrijd, respectievelijk een ijshockeywedstrijd tussen Zwitserland en Nederland, 1947-1948; 126; 1 omslag
    - Correspondentie inzake Vilmos Halpern, voetbaltrainer, 1947; 127; 1 omslag
  - Staatkunde, Landsverdediging, Internationale Organisaties (Code 9)
    - Stukken betreffende de kindertransporten en de opheffing van het comité Londen van het Rode Kruis, 1945-1946 1 omslag; 128
    - Stukken betreffende opgave van redenen groot verlof René de Boer, militair, 1949 1 omslag; 129
    - Stukken betreffende het bezoek van Arn. J. d'Ailly, burgemeester van Amsterdam, 1951; 130; 1 omslag
- Oude toegang
  - Inventaris van de archief van het Nederlands Consulaat te Basel, , 1946-1973, 1986; 131; 1 omslag